【裁判字號】    91,易,2661
【裁判日期】    920123
【裁判案由】    竊盜
【裁判全文】
臺灣臺中地方法院刑事判決                        九十一年度易字第二六六一號
    公  訴  人  臺灣臺中地方法院檢察署檢察官
    被      告  戊○○  男  七.
右列被告因竊盜案件，經檢察官提起公訴（九十一年度偵字第一二六九０號），本院
判決如左：
    主  文
戊○○竊盜，處拘役貳拾日，如易科罰金，以佰元折算壹日。
    事  實
一、戊○○意圖為自己不法之所有，於民國九十一年六月二十五日下午某時，在臺中
    市○區○○里○○路一三七號元興理髮店內，趁無人注意之際，徒手竊取乙○○
    所有掛在衣架上之黑色皮包一個（內有新台幣六百元、乙○○之國民身分證一張
    、郵局提款卡一張、鑽表一只、鑽戒一只等物），得手後離去，嗣於同日下午十
    八時十分許（起訴書誤載為二十時許），乙○○欲拿取皮包購買頭痛藥時，發覺
    其皮包失竊，報警處理，經警於同日晚上二十時二十分許，在臺中市○區○○里
    ○○路二七一巷七號戊○○住處查獲上開黑色皮包及皮包內之物品。
二、案經臺中市警察局第三分局報請臺灣臺中地方法院檢察署檢察官偵查起訴。
    理  由
一、訊據被告戊○○矢口否認涉有右揭犯行，辯稱：伊於九十一年六月二十五日並未
    到元興理髮店，該皮包是乙○○於九十一年六月十四日上午五時三十分許，拿到
    其住處放置云云。經查：被害人乙○○係在九十一年六月二十五日傍晚五、六時
    許，欲拿取皮包購買頭痛藥時，發現其放置在元興理髮店內之黑色皮包遺失，其
    不曾去過被告家，也沒有將皮包放在被告家中，業據其於本院審理時指述甚詳，
    並有贓物認領保管收據一紙附卷可稽。次查，證人丁○○○於本院審理時到庭證
    稱：其並未親眼看見被告竊取被害人乙○○失竊之皮包，警詢筆錄是警察寫錯了
    ，是被害人的姐姐說元興理髮店的老闆娘阿雲好像有看到被告藏了一個黑色的皮
    包在背後，由其拿手機報警，並於九十一年六月二十五日晚上二十時二十分許，
    與被害人乙○○一起帶同警員甲○○前往被告位於臺中市○區○○路二七一巷七
    號住處尋獲等語。復查，證人即元興理髮店老闆娘林丙○○於本院審理時到庭證
    稱：九十一年六月二十五日下午被告有到元興理髮店，當時其在裡面煮飯，聽到
    有人進來，其以為是客人要理髮，出去看時，有看到被告拿一個黑色的東西夾在
    腋下走出去，很像是一個皮包等語。末查，被告原於警詢及偵查中辯稱該只皮包
    是被害人乙○○於九十一年六月二十四日上午五時三十分左右拿到其住處，自行
    入內將皮包放置於客廳櫃內，並說放置二、三天就好云云，惟於本院審理時改稱
    該只皮包是被害人乙○○於九十一年六月十四日上午五時三十分許拿到其住處放
    置；又被告於警詢及偵查中原均坦承其於九十一年六月二十五日下午六時許有到
    元興理髮店，但於本院審理時又辯稱其當天並未到元興理髮店云云，其前後辯解
    反覆不一，顯有不實，非可採信。本件事證已臻明確，被告之犯行堪以認定。
二、核被告戊○○所為，係犯刑法第三百二十條第一項之竊盜罪。爰審酌被告前無不
    良素行（此有臺灣高等法院被告全國前案紀錄表在卷可憑），其現年七十九歲，
    年事已高，又係趁無人之際竊取被害人皮包，手段之惡性尚非甚重，且被害人於
    發現失竊當日即尋回失物，犯罪所生之危害亦屬不大，及其犯罪後之態度等一切
    情狀，量處如主文所示之刑，並諭知易科罰金之折算標準。
據上論斷，應依刑事訴訟法第二百九十九條第一項前段，刑法第三百二十條第一項、
第四十一條第一項前段，罰金罰鍰提高標準條例第一條前段、第二條，判決如主文。
中      華      民      國      九十二      年    一    月    二十三    日
                                        法  官  陳  慧  珊
右正本證明與原本無異。
如不服本判決，應於送達後十日內向本院提出上訴狀（須附繕本），上訴於臺灣高等
法院臺中分院。
                                        書記官
中      華      民      國      九十二      年    一    月    二十三    日
【附錄論罪科刑法條】
刑法第三百二十條第一項：
意圖為自己或第三人不法之所有，而竊取他人之動產者，為竊盜罪，處五年以下有期
徒刑、拘役或五百元以下罰金。


司法院資訊處製作；財團法人民間司法改革基金會備份。
